臺灣苗栗地方法院刑事判決
110年度交易字第360號
公  訴  人  臺灣苗栗地方檢察署檢察官
被      告  陳元福


上列被告因公共危險案件，經檢察官提起公訴（110年度偵字第7
871號），嗣經當事人雙方合意且被告認罪，由檢察官聲請改依
協商程序而為判決，本院裁定由受命法官獨任進行協商程序，判
決如下：
    主  文
陳元福吐氣所含酒精濃度達每公升零點二五毫克以上而駕駛動力
交通工具，處有期徒刑伍月，如易科罰金，以新臺幣壹仟元折算
壹日。
    犯罪事實及理由
一、陳元福於民國110年11月18日下午2時14分許前之某時，在苗
    栗縣○○鄉○○村00鄰○○○00號旁空地，飲用臺灣啤酒1罐後，仍
    基於酒後駕駛動力交通工具之犯意，於同日下午2時14分許
    ，駕駛車牌號碼00-0000號自用小客車上路。嗣於同日下午2
    時44分許，在苗栗縣○○鄉○○村00鄰○○○0號前，為警攔檢盤查
    ，發現其散發酒味，並於同日下午2時48分許，測得其吐氣
    所含酒精濃度為每公升0.33毫克，而查獲上情。案經苗栗縣
    警察局大湖分局報告臺灣苗栗地方檢察署檢察官偵查起訴。
二、本件證據部分，均引用檢察官起訴書之記載（如附件），另
    補充：「車輛詳細資料報表、證號查詢汽車駕駛人各1份」
    、「被告陳元福於本院準備程序中之自白」（見偵卷第24、
    25頁，本院卷第25、26頁）。
三、核被告所為，係犯刑法第185條之3第1項第1款吐氣所含酒精
    濃度達每公升0.25毫克以上而駕駛動力交通工具罪。
四、本件經檢察官與被告於審判外達成協商之合意且被告已認罪
    ，其合意內容為：被告願受科刑之範圍為有期徒刑5月，如
    易科罰金，以新臺幣1,000元折算1日。經查，上開協商合意
    並無刑事訴訟法第455條之4第1項所列情形之一，檢察官聲
    請改依協商程序而為判決，本院爰不經言詞辯論，於協商合
    意範圍內為協商判決。
五、應適用之法條：刑事訴訟法第455條之2第1項、第455條之4
    第2項、第455條之8、第454條第2項，刑法第185條之3第1項
    第2款、第41條第1項前段，刑法施行法第1條之1第1項。
六、本判決除有刑事訴訟法第455條之4第1項第1款、第2款、第4
    款、第6款、第7款所定情形之一，或違反同條第2項規定者
    外，不得上訴。如有前述例外得上訴之情形，又不服本判決
    ，得自判決送達之日起20日內，向本院提出上訴書狀併附理
    由，上訴於第二審法院。
本案經檢察官林圳義提起公訴，檢察官蕭慶賢到庭執行職務。
中　　華　　民　　國　　111 　年　　1 　　月　　27　　日
　　　　　　　　　刑事第一庭　法　官　高御庭
以上正本證明與原本無異。　　　　　　　　
中　　華　　民　　國　　111 　年　　1 　　月　　27　　日
　　　　　　　　　　　　　　　書記官　林怡芳
附錄本案論罪科刑法條全文：
中華民國刑法第185條之3
駕駛動力交通工具而有下列情形之一者，處2年以下有期徒刑，
得併科20萬元以下罰金：
一、吐氣所含酒精濃度達每公升零點二五毫克或血液中酒精濃度
    達百分之零點零五以上。
二、有前款以外之其他情事足認服用酒類或其他相類之物，致不
    能安全駕駛。
三、服用毒品、麻醉藥品或其他相類之物，致不能安全駕駛。
因而致人於死者，處3年以上10年以下有期徒刑；致重傷者，處1
年以上7年以下有期徒刑。
曾犯本條或陸海空軍刑法第54條之罪，經有罪判決確定或經緩起
訴處分確定，於五年內再犯第1項之罪因而致人於死者，處無期
徒刑或5年以上有期徒刑；致重傷者，處3年以上10年以下有期徒
刑。
附件　　
臺灣苗栗地方檢察署檢察官起訴書
                                     110年度偵字第7871號
　　被　　　告　陳元福　男　52歲（民國00年00月00日生）
　　　　　　　　　　　　住○○市○○區○○里0鄰○○路000
　　　　　　　　　　　　巷00號
　　　　　　　　　　　　國民身分證統一編號：Z000000000號
上列被告因公共危險案件，業經偵查終結，認應提起公訴，茲將
犯罪事實及證據並所犯法條分敘如下：
　　　　犯罪事實
一、陳元福於民國110年11月18日14時許，在苗栗縣○○鄉○○○00號
    旁空地飲用啤酒1瓶後，隨即駕駛車牌號碼00-0000號自用小
    客車離去。嗣於同日14時44分許，行經同鄉穹蕉坑1號時，
    因行車時有異常聲響及忽快忽慢之情事，經巡邏員警上前攔
    查後發現陳元福身上散發酒味而對其施以吐氣酒精濃度測試
    ，於同日14時48分許，測得其吐氣所含酒精濃度值達每公升
    0.33毫克，而查獲上情。
二、案經苗栗縣警察局大湖分局報告偵辦。
　　　　證據並所犯法條
一、上揭犯罪事實，業據被告陳元福於警詢及偵查中均坦承不諱
    ，復有酒精測定紀錄表、財團法人工業技術研究院呼氣酒精
    測試器檢定合格證書影本、苗栗縣警察局舉發違反道路交通
    管理事件通知單影本及員警職務報告等在卷可佐，被告自白
    核與事實相符，其犯嫌可堪認定。
二、核被告陳元福所為，係犯刑法第185條之3第1項第1款之公共
    危險罪嫌。
三、依刑事訴訟法第251條第1項提起公訴。
　　此　  致
臺灣苗栗地方法院
中　　華　　民　　國　 110　　年　　12　　月　　3 　　日
　　　　　　　　　　　　　　檢察官　林  圳  義
本件證明與原本無異
中　　華　　民　　國　 110　　年　　12　　月　　13　　日
                            書記官 楊  麗  卿
所犯法條
中華民國刑法第185條之3第1項第1款
駕駛動力交通工具而有下列情形之一者，處 2 年以下有期徒刑
，得併科 20 萬元以下罰金：
一、吐氣所含酒精濃度達每公升零點二五毫克或血液中酒精濃度
    達百分之零點零五以上。
二、有前款以外之其他情事足認服用酒類或其他相類之物，致不
    能安全駕駛。
三、服用毒品、麻醉藥品或其他相類之物，致不能安全駕駛。
因而致人於死者，處 3 年以上 10 年以下有期徒刑；致重傷者
，處 1 年以上 7 年以下有期徒刑。
曾犯本條或陸海空軍刑法第 54 條之罪，經有罪判決確定或經緩
起訴處分確定，於五年內再犯第 1 項之罪因而致人於死者，處
無期徒刑或 5 年以上有期徒刑；致重傷者，處 3 年以上 10 年
以下有期徒刑。